臺灣臺中地方法院刑事判決　　　　　　　　　　　　九十一年度交易字第一五七號
　　公　訴　人　臺灣台中地方法院檢察署檢察官
　　被　　　告　甲○○
右列被告因過失傷害案件，經檢察官提起公訴（九十年度偵字第二０九二０號），本
院判決如左：
    主  文
甲○○因過失傷害人，處有期徒刑貳月，如易科罰金，以佰元折算壹日。
    事  實
一、甲○○於民國九十年五月十六日上午七時九分許，駕駛車牌號碼ＡＸ─五七九七
    號自用小客車，由台中市○○○○路沿文心南三路往文心南路方向行駛，行經文
    心南三路與向心南路口時，本應減速慢行，注意車前狀況，隨時採取必要之安全
    措施，且依當時係日間、天氣晴、路面乾燥無缺陷、無障礙物及視距良好等情形
    ，並無不能注意之情事，竟以超過市區車速時速四十公里限制之六十公里時速前
    行，且疏於注意車前狀況，未能隨時採取必要之安全措施，適有丙○○駕駛車牌
    號碼ＹＩＶ─五八二號重型機車，由永春東路沿向心南路往文心南五路方向行駛
  ，亦應注意車前狀況，並應遵守車速限制，不得超速行駛，隨時採取必要之安全
    措施，作好隨時停車之準備，而依當時情形，又無不能注意之情事，竟亦疏於注
    意，於通過上開路口時，貿然以超過市區車速四十公里限制之四十五公里時速前
    行，未注意車前狀況，隨時採取應變措施。由於雙方有上述之疏失，故於前揭路
    口處見對方之車時，均已避煞不及而發生碰撞，致丙○○人車倒地，並因此而受
    有右側脛骨骨折及兩下肢擦傷等傷害。甲○○託人報警後自己則留於現場，向到
    場處理的警員乙○○承認伊為肇事者，於犯罪偵查機關未發覺前，自首而接受裁
    判。
二、案經丙○○訴由台中市警察局第四分局報請台灣台中地方法院檢察署檢察官偵查
    起訴。
    理  由
一、訊據被告甲○○雖不否認有於右揭時、地與告訴人丙○○發生車禍，然矢口否認
    自己有何過失，辯稱：行經車禍路口時，伊車道之號誌燈是綠燈，是告訴人闖紅
    燈，當伊發現時，因後方尚有車，故將車轉往右邊，結果丙○○之車速過快，還
    是撞上伊之車子云云。經查：被告當時是否遵循交通號誌行駛，因無目擊證人可
    資查證，而告訴人又堅稱當時被告係闖紅燈，已難以證明被告所言是否屬實，惟
交通號誌係指揮交通之一種手段，綠燈號誌只表示駕駛人可前進行駛而已，駕駛
    人行駛中仍需按道路交通安全規則第九十四條第三項及同規則第九十三條第一項
    第一款之規定，注意車前狀況，並隨時採取必要之安全措施，及行駛市區道路時
    速不得超過四十公里，並非見到綠燈號誌即可不注意車前狀況，任意超速行駛。
    本件被告駕駛自用小客車，行至上開路口之際，應注意車前狀況，且依當時係日
    間、天氣晴、路面乾燥無缺陷、無障礙物及視距良好等情形，並無不能注意之情
    事，卻因超速行駛，且疏未注意車前有告訴人駕駛重型機車超速行駛而來，因而
    與告訴人發生碰撞，自難認其已盡應注意之能事，自應負過失之責任，而告訴人
    因本件車禍受傷，亦有台中市私立澄清綜合醫院之診斷證明書一紙在卷可稽，故
    被告之過失行為與告訴人之受傷間，具有相當因果關係，是被告所辯其無過失一
    事，乃不可採。又本件雖告訴人超速駕駛機車，且亦疏於注意車前狀況而與有過
    失，然並不影響被告過失之認定。此外，復有台中市○○○道路交通事故調查報
    告表、當事人陳述經過紀錄各一紙及現場照片三幀附卷可參，事證明確，被告過
    失傷害之犯行應堪認定。
二、被告甲○○所為，係犯刑法第二百八十四條第一項前段之過失傷害罪。又被告於
    肇事後即託人向警報案，自己則留於現場，向到場處理之警員承認伊為肇事者，
    業據被告陳明及經到場處理之警員乙○○到庭證述明確，於犯罪偵查機關未發覺
    前，自首而接受裁判，應依法減輕其刑。爰審酌被告之過失程度、所生之危害、
    肇事後之態度及被害人丙○○因而受傷，亦同有過失，且被告尚未與被害人達成
    民事和解賠償等一切情狀，判處如主文所示之刑，並諭知易科罰金之折算標準。
三、依刑事訴訟法第二百九十九條第一項前段，刑法第二百八十四條第一項前段、第
    六十二條前段、第四十一條第一項前段，罰金罰鍰提高標準條例第一條前段、第
    二條前段，判決如主文。
中      華      民      國      九十一      年    九    月      十一    日
                                      臺灣臺中地方法院交通法庭
                                        法  官   王  靜  秋
右正本證明與原本無異。
如不服本判決，應於送達後十日內向本院提出上訴狀（須附繕本），上訴於台灣高等
法院台中分院。
                                        書記官
中      華      民      國   九十一      年    九    月    十一    日
附錄論罪科刑法條
刑法第二百八十四條第一項
    因過失傷害人者，處六月以下有期徒刑，拘役或五百元以下罰金，致重傷者，處
  一年以下有期徒刑、拘役或五百元以下罰金。
